【裁判字號】    97,易,1715
【裁判日期】    980330
【裁判案由】    傷害
【裁判全文】
臺灣板橋地方法院刑事判決              97年度易字第1715號
公  訴  人  臺灣板橋地方法院檢查署檢察官
被      告  乙○○
                    （現於臺灣臺北監獄臺北分監執行中）
上列被告因傷害案件，經檢察官提起公訴（96年度偵字第18902
號、96年度偵緝字第2975號），本院判決如下：
    主  文
乙○○傷害人之身體，累犯，處有期徒刑肆月，如易科罰金，以
新臺幣壹仟元折算壹日。
    事  實
一、乙○○前因違反安全駕駛致交通危險罪案件，經本院以94年
    度交簡字第1042號判決處有期徒刑3 月，並於民國95年7 月
    6 日易科罰金執行完畢。猶不知戒慎，於96年7 月31日凌晨
    1 時30分許，與友人甲○○（已結）在臺北縣中和市○○路
    236 巷口閒晃，適巧丁○○返家行經該處踩及乙○○身旁之
    礦泉水瓶，引起乙○○不悅，詎乙○○竟基於普通傷害之犯
    意，在丁○○抵達臺北縣中和市○○路236 巷20弄5 之3號
    住處樓下大門前時，持長條形之棍狀物品朝丁○○之頭部毆
    打，致丁○○受有頭之開放性傷口之傷害（丁○○被訴傷害
    部分已結）。
二、案經丁○○訴由臺北縣政府警察局中和分局報告報告臺灣板
    橋地方法院檢察署檢察官偵查起訴。
    理  由
一、本判決後開所引用被告以外之人於審判外之陳述，公訴人及
    被告就該等審判外陳述之證據能力，於本案言詞辯論終結前
    均未聲明異議。本院審酌該等證據資料製作時之情況，並無
    違法不當及證明力明顯過低之瑕疵，亦認為以之作為證據應
    屬適當，依刑事訴訟法第159 條之5 規定，認該等證據資料
    均有證據能力。
二、訊據被告乙○○固坦承於前揭時、地以徒手毆打丁○○一情
    不諱，惟辯稱：伊沒有拿東西打丁○○，是丁○○先打伊，
    伊才用手打他，丁○○的傷勢不是伊打的，是他自己走路跌
    倒造成的云云。經查：
（一）被告乙○○所犯上揭傷害事實，業據告訴人丁○○於警詢
      、偵查及本院審理中指訴綦詳（見96年度偵字第18902 號
      卷第16至18頁、第47至49頁、本院98年2 月16日審判筆錄
      ）。核與告訴人丁○○所提出之財團法人佛教慈濟醫院台
      北分院診斷證明書上記載「頭之開放性傷口」等傷勢情節
      相符（見同上偵卷第22頁）。且證人即到場處理之警員丙○○於偵查及本院審理中到庭證稱：那天伊是巡邏，伊接
      到勤務中心說臺北縣中和市○○路236 巷附近發生糾紛，
      伊就騎著機車過去，伊看到丁○○坐在消防隊前面，頭部
      有受傷，他說他被人打，打他的人在復興路上走，伊就過
      去看到乙○○與甲○○，就以現行犯逮捕他們等語（見同
      上偵卷第53至54頁、本院98年2 月16日審判筆錄）。堪認
      告訴人丁○○指訴遭被告乙○○毆打之犯行應非子虛。
（二）另被告乙○○雖猶以前詞置辯，惟本件告訴人丁○○所受
      傷害為頭部之開放性平整傷口，已如前述，以該傷勢情形
      觀之，顯非徒手毆打所能造成，告訴人於本院審理中指稱
      係遭被告以長條形棍狀物品攻擊所致，應屬可採。況如被
      告所稱告訴人之傷勢乃其自己倒跌造成，實無可能告訴人
      僅有頭部如此平整之傷口，而其手腳或身體其它部位卻毫
      無任何傷害可言。再參以同案被告甲○○於警詢時供稱：
      乙○○在南山路236 巷20弄口時，丁○○的腳踢到他的水
      壺，他們便發生爭吵，然後乙○○拿木棍打他的等語（見
      96年度偵字第18902 號卷第14頁）。顯見被告乙○○確有
      於前開時地，手持長條形棍狀物品攻擊告訴人丁○○甚明
      。至於被告另爭執伊先遭告訴人毆打一節，查依證人丙○○上開證述，可知本件應係告訴人丁○○遭乙○○毆打受
      有傷害而報警處理，如係告訴人丁○○先出手毆打被告，
      告訴人又何須報警處理並待在現場等候員警到來而自曝犯
      行？
（三）綜上所述，被告前開所辯，均無足採，本件事證明確，被
      告之傷害犯行，堪以認定，應依法論科。
三、核被告乙○○所為，係犯刑法第277 條第1 項之傷害罪。查
    被告曾因事實欄所載案件經判處罪刑確定並已執行完畢，有
    臺灣高等法院被告前案紀錄表1 份存卷可查，其於5 年內故
    意再犯本案有期徒刑以上之罪，為累犯，應加重其刑。爰審
    酌被告之犯罪動機、目的、手段、告訴人所受傷害程度，且
    尚未能達成和解，以及被告犯後態度等一切情狀，量處如主
    文所示之刑，並諭知易科罰金之折算標準。至被告持以供傷
    害所用之長條形棍狀物品並未扣案，且告訴人亦於本院審理
    中指稱不確定是鐵棒或木棍，只能確定是長條形棍狀物（見
    本院98年2 月16日審判筆錄）。既無法特定該犯罪工具，復
    無證據證明係被告所有之物，爰不予宣告沒收。
據上論斷，應依刑事訴訟法第299 條第1 項前段，刑法第277 條
第1 項、第47條第1 項、第41條第1 項前段，刑法施行法第1 條
之1 ，判決如主文。
本案經檢察官林俊峰到庭執行職務
中    華    民    國    98    年    3     月    30    日
                      刑事第十五庭    法  官  李君豪
以上正本證明與原本無異。
如不服本判決，應於判決送達後10日內向本院提出上訴狀（應
附繕本），上訴於臺灣高等法院。
                                      書記官  金和國
中    華    民    國    98    年    3     月    30    日
附錄本案論罪科刑法條全文：
刑法第277條第1項
傷害人之身體或健康者，處3年以下有期徒刑、拘役或1千元以下
罰金。


司法院資訊處製作；財團法人民間司法改革基金會備份。
